# 求教陈老师，关于IPO企业股份支付是否构成非经常性损益问题

提问人：寒江雪 71 时间：2013-10-17 15:55:21
陈老师你好，根据《公开发行证券的公司信息披露解释性公告第 1 号——非经常性损益（ 2008 年修订）》（证监会公告[2008]43号）
规定：“非经常性损益是指与公司正常经营业务无直接关系，以及虽与正常经营业务相关，但由于其性质特殊和偶发性，影响报表使用人对公司经营业绩和盈利能力做出正常判断的各项交易和事项产生的损益”的规定，股份支付不属于非经常性损益的范畴。 证监会《股权激励有关事项备忘录 2 号》中规定“期权成本应该经常性损益中列支”。
您在 2012 年 6 月份的一个帖子中曾经提到：“股份支付是向员工支付薪酬的一种形式，不属于与正常经营业务无关的事项；且也没有证据表明今后不会经常性地采用股权激励方式。因此，理论上说，股份支付相关费用不属于非经常性损益。 至于证监会发行部2011 年下半年与部分会计师事务所交流时的表态，可以看作仅适用于主板、创业板IPO公司在申报报表中的特殊处理，对于已上市公司或者其他企业实施的股权激励，不能参考该表述作为非经常性损益”。 是不是理解为，IPO企业在申报时，股份支付应作为非经常性损益？有相关文件或资料支持吗？IPO企业股份支付所确认的管理费用，可以分期处理吗？网上有说证监会不支持的。

回答人：chenyiwei
目前实务中只有申报主板和中小企业板的IPO企业，才会在申报期间确认股份支付费用。创业板IPO公司目前暂时没有在IPO申报财务报表中确认股份支付的先例。按照证监会发行部的意见，主板和中小板IPO企业在IPO申报期内确认的股份支付费用可以作为非经常性损益。这些观点没有正式的公文，主要是以每年的保荐代表人培训作为信息来源。 上市公司所确认的股份支付费用，按照上市公司监管部发布的“股权激励有关备忘录 2 号”规定：“公司根据自身情况，可设定适合于本公司的绩效考核指标。绩效考核指标应包含财务指标和非财务指标。绩效考核指标如涉及会计利润，应采用按新会计准则计算、扣除非经常性损益后的净利润。同时，期权成本应在经常性损益中列支”。 关于能否分期确认股份支付费用的问题，关键是看是否存在符合会计准则规定的等待期，还是授予后立即可行权。证监会发行部对此也有一些特殊的把握口径，如要求如果在此期间内激励对象不符合行权条件则需把其在该计划中所获得的收益全部退还出来等。

提问人：不速之客 时间：2016-09-30 23:55:55
陈老师您好，那新三板企业的股份支付费用是否作为非经常性损益呢？谢谢

回答人：chenyiwei
目前做法不统一。个人倾向于不作为非经常性损益。